臺灣高等法院臺南分院刑事裁定
110年度抗字第710號
抗  告  人  
即  受刑人  楊勝傑

上列抗告人因聲請定其應執行刑案件，不服臺灣雲林地方法院中
華民國110年7月13日裁定（110年度聲字第555號）提起抗告，本
院裁定如下：
    主  文
抗告駁回。
    理  由
一、抗告理由略以：請求給受刑人一次機會，重新判決，家裡目
    前經濟都是受刑人在負擔，家裡只剩受刑人與祖母一起住，
    祖母患有失憶症，常常忘記關火而發生火災，幸好受刑人發
    現才沒事，受刑人父親於今年因糖尿病導致多重器官衰竭而
    死亡，生前都是受刑人在照顧，所以那段時間都無法工作，
    請求給受刑人一次機會等語 。
二、「數罪併罰，分別宣告其罪之刑，依下列各款定其應執行者
    ：五、宣告多數有期徒刑者，於各刑中之最長期以上，各刑
    合併之刑期以下，定其刑期。但不得逾三十年。六、宣告多
    數拘役者，比照前款定其刑期。但不得逾一百二十日。」裁
    判確定前犯數罪者，併合處罰之；數罪併罰，有二裁判以上
    者，依第51條規定，定其應執行之刑。又依刑法第53條應依
    刑法第51條第5款之規定定其應執行刑者，由該案犯罪事實
    最後判決之法院檢察官聲請該法院裁定之。刑法第50條第1
    項前段、第51條、第53條，刑事訴訟法第477條第1項分別定
    有明文。
三、經查：抗告人因原裁定附表所示各罪，先後經判決確定，檢
    察官以原審法院為最後事實審法院，聲請定其應執行之刑，
    核屬正當。而依據法律之具體規定，法院應在其範圍選擇為
    適當之裁判者，為外部性界限；而法院為裁判時，應考量法
    律之目的，及法律秩序之理念所在者，為內部性界限，法院
    為裁判時，二者均不得有所踰越。抗告人如原裁定附表所示
    罪刑，依上開刑法第51條第6款規定，應以拘役120日為定應
    執刑之上限，編號1所示宣告刑拘役55日為下限，是以原裁
    定定應執行刑為拘役70日，並未逾外部界限。而原裁定附表
    編號1屬妨害自由罪，附表2則為違反保護令罪，2者罪質不
    同，保護法益各異，且犯罪時間相差約1年，難謂同時期、
    同性質之犯罪，則原裁定斟酌受刑人各次犯罪之時間、情節
    、行為次數、行為方式、法益侵害情況、所犯罪名及罪質異
    同、加重效益等各項因素後，定應執行刑為拘役70日，其裁
    量權之行使並無瑕疵可指，復經本院傳訊受刑人到庭陳述意
    見，經考量其意見後，仍認原裁定並無何不當之處。至於抗
    告意旨所稱之家庭生活因素，與定應執行刑應考量之事項並
    無具體關連，亦與原裁定所定應執行刑之合法性與適當性無
    涉，尚無從以此認定原裁定有何違誤之處，併予敘明。
四、綜上，本件原裁定所定之應執行刑，並未逾越法定刑之範圍
    ，亦無濫用裁量權之情事，抗告人抗告意旨所陳之內容，尚
    非可採，其抗告為無理由，應予駁回。
五、依刑事訴訟法第412 條，裁定如主文。 
中　　華　　民　　國　　110 　年　　9 　　月　　30　　日
                  刑事第一庭    審判長法  官  楊清安
                                      法　官  陳顯榮
                                      法  官  蕭于哲
以上正本證明與原本無異。
不得再抗告。
                                      書記官　徐振玉 
中　　華　　民　　國　　110 　年　　9 　　月　　30　　日